# 关于销售模式和收入的确认

提问人：claudinefra 时间：2011-12-08 17:19:45
客户A公司的情况是这样的，客户有一个美国的经销商，负责产品在美国的销售。 1 、销售合同是美国公司和最终客户签订的，但是A公司对最终售价有重大影响，可以规定最终销售价格的一个范围。美国公司和A公司也会签订合同，但是销售价格比和最终客户的合同要低，价差作为美国公司的佣金。
2 、产品的设计、发货等，均是A公司和最终客户直接联系，美国公司负责签合同、订单和最终的回款。A公司不会管客户催款，而是向美国公司要钱。
3 、美国公司的客户资源是A公司的，A公司和最终客户均有 10 年以上的商业往来，美国公司是A公司最近几年在美国寻找的合作伙伴。
4 、货物如有问题，最终客户可以直接找A公司退货。
5 、发票是美国公司直接开给最终客户的。
6 、财务账面，A公司以装船发货确认收入，价格是按照和美国公司签订的出厂价，而非销售第三方的价格，也没有体现佣金(价差部分).
由于美国公司是A公司的关联方，A公司准备上市，不希望有大量的关联交易，想把这种交易看作是直销第三方的，大家怎么看？

回答人：chenyiwei
这个问题的关键是：美国公司是单纯的不承担交易风险和后果的代理（仅就其代理服务收取佣金），还是自身作为交易的一方，以买断方式参与交易过程。相应的判断标准，与使用“总额法”还是“净额法”的判断标准有相通之处。 如果同时符合以下条件的，可能可以接受美国公司为代理的观点： 1 、美国公司与客户签订的销售合同必须经过A公司的批准（包括认可销售价格），同时在美国公司与客户签订销售合同后，A再与美国公司签订货物销售合同，两者的差价基本上保证美国公司获取较为固定的佣金收入，美国公司不承担一般存货风险。 2 、美国公司虽然负责收款、催款，但其客户的信用状况都比较好，实际承担的信用风险可以忽略不计。 3 、就产品质量等合同履行过程中的纠纷，客户直接与A公司谈判或诉讼解决，不通过美国公司。